# 中小企业发行集合票据审计应如何做

提问人：飞箭 2008 时间：2011-07-19 18:02:07
本人最近接到委托,有两家公司已经批准,拟发行集合票据,请问高手,注册会计师审计应注意什么?

回答人：chenyiwei
虽然是集合票据，但还是会分别给出各公司个别发行规模的，所以你可以确认一下是否分别出具单家公司的报告就可以了。一般认为把两家没有母子公司关系的公司的报表简单汇总在一起是没有意义的。

提问人：飞箭 2008 时间：2011-07-20 16:44:05
是分别出具报告,集合票据属于"准股票",所有审计报告都要公示,特别是净资产的数据要相相对准确.报告中要披露净资产的数据?

回答人：chenyiwei
报表里自然就有净资产数据。除了一般附注要求的披露内容之外，应当无需其他特别说明。